臺灣新竹地方法院刑事判決
109年度易字第744號
公  訴  人  臺灣新竹地方檢察署檢察官
被      告  何思穎



選任辯護人  王奕仁律師
上列被告因竊盜案件，經檢察官提起公訴（109年度偵字第6073
、7054號），被告於本院準備程序進行中，就被訴事實為有罪之
陳述，本院裁定進行簡式審判程序，判決如下：
    主          文
何思穎犯攜帶兇器竊盜罪，處有期徒刑陸月，如易科罰金，以新
臺幣壹仟元折算壹日。又犯竊盜罪，處有期徒刑參月，如易科罰
金，以新臺幣壹仟元折算壹日。應執行有期徒刑捌月，如易科罰
金，以新臺幣壹仟元折算壹日。
未扣案之犯罪所得即腳踏車貳台均沒收，於全部或一部不能沒收
或不宜執行沒收時，追徵其價額。
    犯罪事實及理由
一、本案犯罪事實及證據，除附件所示犯罪事實一、㈠部分，應
    補充「基於攜帶兇器竊盜之犯意」。證據部分，應補充「被
    告何思穎於本院準備及簡式審判程序時之自白」外，餘均引
    用附件所示內容。
二、論罪科刑：
  ㈠核被告就附件所示犯罪事實一、㈠部分所為，係犯刑法第321 
    條第1 項第3 款之攜帶兇器竊盜罪；就附件所示犯罪事實一
    、㈡部分所為，係犯刑法第320條第1項之竊盜罪。
  ㈡被告所犯上開2罪，犯意各別，行為互殊，應分論併罰。 
  ㈢辯護人主張被告就附件所示犯罪事實一、㈠部分，並未持該犯
    案兇器傷人，且已坦承不諱，並未匿飾犯罪手法，如量處加
    重竊盜罪之最低刑度猶嫌過重，請求依刑法第59條規定酌減
    其刑等語。惟按犯罪之情狀顯可憫恕，認科以最低度刑仍嫌
    過重者，得酌量減輕其刑。刑法第59條定有明文。又酌量減
    輕其刑，必須犯罪另有特殊之原因與環境等情狀，在客觀上
    足以引起一般同情，認為即予宣告法定低度刑期，尤嫌過重
    者，始有其適用。辯護人固稱被告因遭人詐騙而陷於經濟壓
    力，法治觀念薄弱，思慮不周而觸法網等語，惟被告於警詢
    時及本院審理時所供稱經濟需求原因卻均不同（見後開量刑
    部分所述），難予採信，自無從認定被告有何值得憫恕的犯
    罪原因。又刑法第321條第1項之加重竊盜罪的最低法定本刑
    仍為得易科罰金之6月有期徒刑，雖相較刑法第320條第1項
    之本刑為重，然被告實際還是使用該未扣案之金屬製鐵剪犯
    案，正是立法者要去非難持兇器犯案對別人生命、身體的潛
    在危害，於本案並無任何情輕法重之情形。是辯護人此部分
    主張，並無理由。
　㈣爰以行為人之責任為基礎，審酌被告於民國97年間，因竊盜
    案件，經臺灣新北地方法院以97年度簡上字第921號判決判
    處罪刑確定，有臺灣高等法院被告前案紀錄表1紙為憑，竟
    不知警惕及以合法正當方式賺錢，正值壯年，選擇以不法方
    式獲取他人財物，竊得財物還是別人的代步工具，除了造成
    別人財產權損失外，亦受有生活交通之不便利。再觀被告本
    案所犯2罪之時間間隔未超過3小時，犯罪地點還跨越了頭前
    溪（新竹縣與新竹市之分界），且被告懂得挑選價值不斐（
    都新臺幣〈下同〉上萬元，辯護人刑事答辯狀稱價值甚低，容
    有誤會）的腳踏車行竊，並迅速於犯罪既遂後同日完成銷贓
    ，犯罪過程相當熟練，難信其供稱本案臨時起意犯案云云為
    真實。又被告於本院審理時供稱為了胞兄醫療及生活費需要
    才犯案云云（見易卷第68頁），惟其於警詢時卻供稱變賣腳
    踏車所得贓款都拿去繳貸款跟生活開銷等語（見偵6073卷第
    6頁、偵7054卷第6頁），難信其於本院審理時所稱犯罪動機
    為真。是被告為了解決自己不明的經濟需求，不法侵害他人
    財產權的行為相當不可取。惟念及被告均坦承犯行，實際已
    賠償告訴人張睿杰1萬元，有本院109年度刑移調字第27號調
    解筆錄1紙為證。另對於告訴人查爾斯所受損害表示有賠償
    意願，犯後態度尚可。兼衡被告於本院審理時自陳大學畢業
    之智識程度，擔任科技業的行政人員，平均月入3 萬元，跟
    胞姊共同負擔胞兄的醫療生活費用之家庭經濟狀況等一切情
    狀，量處如主文第1 項所示之刑及定應執行刑，並均諭知易
    科罰金之折算標準。
　㈤辯護人固請求本院給予被告宣告緩刑之機會。惟查，被告早
    有涉犯竊盜罪經法院判決判處罪刑確定之前科紀錄，業如前
    述，而被告就本案於同日短短3小時內就竊得他人價值上萬
    元的腳踏車共3台，且均於同日完成銷贓，觀其犯罪過程甚
    難相信被告為臨時起意犯案。而被告被查獲到案是因為告訴
    人查爾斯、張睿杰報案、熱心網友提供線索、警方積極調閱
    監視器辦案的結果，並非被告自己良心發現主動到案接受裁
    判，甚至被告於犯案過程還有刪除與他人通訊軟體對話紀錄
    ，顯然知悉自己行為的不法性，盡力避免自己被查緝到案，
    又竊取他人腳踏車不只是侵害財產權，連帶影響別人生活交
    通的便利性，並非事後一句認罪或賠錢就可以完全彌補被害
    人所受不利益，本院基於上述理由（含量刑部分說明），為
    使被告深切知所警惕，認其有接受刑罰制裁及教化之必要，
    爰不予宣告緩刑，特此說明。　　
三、沒收：
　㈠被告就附件所示犯罪事實一、㈠部分竊得如主文第2 項所示財
    物，未據扣案，復無證據足認被告已返還或賠償被害人，爰
    依刑法第38條之1 第1 項前段、第3 項規定，宣告沒收之，
    並於全部或一部不能沒收或不宜執行沒收時，追徵其價額。
　㈡被告就附件所示犯罪事實一、㈡部分竊得腳踏車1台，嗣已尋
    獲發還告訴人張睿杰，業據其於警詢時陳述明確（見偵7054
    卷第14頁反面），且被告另賠償告訴人張睿杰1萬元，已如
    前述，爰依刑法第38條之1第5項規定，不予宣告沒收或追徵
    此部分犯罪所得。　
 據上論斷，應依刑事訴訟法第273 條之1 第1 項、第299 條第1
項前段、第310 條之2 、第454 條第2 項，判決如主文。
本案經檢察官許大偉提起公訴，檢察官翁旭輝到庭執行職務。
中　　華　　民　　國　　110 　年　　1 　　月　　11　　日
                  刑事第一庭  法  官  王凱平  
以上正本證明與原本無異。
如不服本判決應於收受本判決後20日內向本院提出上訴書狀，上
訴書狀應敘述具體理由。上訴書狀未敘述上訴理由者，應於上訴
期間屆滿後20日內補提理由書狀於本院（均須按他造當事人之人
數附繕本）「切勿逕送上級法院」。
中　　華　　民　　國　　110 　年　　1 　　月　　11　　日
                              書記官  鍾佩芳
附錄本案論罪科刑法條：
刑法第321條第1項第3款
犯前條第1 項、第2 項之罪而有下列情形之一者，處6 月以上5
年以下有期徒刑，得併科50萬元以下罰金：
三、攜帶兇器而犯之。
　　
刑法第320條第1項
意圖為自己或第3人不法之所有，而竊取他人之動產者，為竊盜
罪，處5年以下有期徒刑、拘役或50萬元以下罰金。
　
【附件：臺灣新竹地方檢察署檢察官109年度偵字第6073、7054
號起訴書】
臺灣新竹地方檢察署檢察官起訴書
                                     109年度偵字第6073號
                                                第7054號
　　被　　告　何思穎　
上列被告因竊盜案件，已經偵查終結，認應該提起公訴，茲將犯
罪事實及證據並所犯法條分敘如下：
　　犯罪事實
一、何思穎意圖為自己不法所有，基於竊盜之犯意，分別於（一
    ）民國109年4月10日9時36分許，在新竹縣竹北市嘉豐五路與
    文興路口，見MARSHALL CHARLES STUART(英國籍、中文姓名
    ：查爾斯）所有之腳踏車2台停放在該路口，持客觀上足供
    兇器使用之金屬製鐵剪1支（長約20公分，未扣案），破壞
    該腳踏車之鎖頭，竊取查爾斯所有之腳踏車2台（價值共計
    新臺幣（下同）3萬元），得手後通知不知情之黃健庭開自
    小貨車幫忙載運離開現場，並將上開腳踏車以1萬元賣予年
    籍不詳人士，其所得贓款供自己花用完畢。（二）109年4月
    10日12時10分許，在新竹市○區○○路○段00000地號（新竹市
    北新竹火車站前）見張睿杰所有之腳踏車無人看守之際，徒
    手竊取張睿杰之腳踏車（價值1萬4600元），得手後在拍賣
    網路上賣給不知情之李明駿，李明駿得標後，另在拍賣網路
    上轉賣給不知情的劉怡良。嗣經查爾斯等人發現腳踏車不見
    ，報警處理，經警調閱路口監視器，始知悉上情。
二、案經查爾斯、張睿杰訴由新竹縣政府警察局竹北分局及新竹
    市警察局第二分局報告偵辦。
　　證據並所犯法條
一、上揭犯罪事實，業據被告何思穎均坦承不諱，核與證人查爾
    斯、張睿杰、黃健庭、李明駿及劉怡良證述知情節相符，並
    有路口監視器畫面、手機簡訊對話翻拍照片、拍賣網站翻拍
    照片、腳踏車現場照片及車輛詳細資料報表等在卷可稽。本
    件事證明確，被告上開犯嫌堪予認定。
二、核被告何思穎所為，分別係犯刑法第321條第1項第3款之加
    重竊盜及刑法第320條第1項普通竊盜等罪嫌。被告上開2罪
    ，犯意各別，行為互異，請予分論併罰。被告上開犯罪所得
    ，請依法宣告沒收。
三、依刑事訴訟法第251條第1項提起公訴。
此　  致
臺灣新竹地方法院
中　　華　　民　　國　 109　  年　  8　   月　　11    日
                          　　檢　察　官　許大偉
本件正本證明與原本無異
中　　華　　民　　國　 109　　年　　9     月　　 3　　日
　　　　　　　　　　　　　　　書　記　官  陳昭儒